【裁判字號】    97,聲,603
【裁判日期】    970425
【裁判案由】    聲請裁定沒收違禁物
【裁判全文】
臺灣彰化地方法院刑事裁定               97年度聲字第603號
聲  請  人  臺灣彰化地方法院檢察署檢察官
被      告  吳采芸
上列聲請人因被告違反電子遊戲場業管理條例案件（95年度偵字
第10404 號），聲請單獨宣告沒收（97年度執聲沒字第65號），
本院裁定如下：
    主  文
扣案之現金新臺幣壹佰伍拾伍元、「北斗神拳」電子遊戲機壹臺
（內含IC板壹塊）均沒收。
    理  由
一、按被告所犯為死刑、無期徒刑或最輕本刑3 年以上有期徒刑
    以外之罪，檢察官參酌刑法第57條所列事項及公共利益之維
    護，認以緩起訴為適當者，得定1 年以上3 年以下之緩起訴
    期間為緩起訴處分，其期間自緩起訴處分確定之日起算；檢
    察官依刑事訴訟法第253 條或第253 條之1 為不起訴或緩起
    訴之處分者，對供犯罪所用、供犯罪預備或因犯罪所得之物
    ，以屬於被告者為限，得單獨聲請法院宣告沒收，刑事訴訟
    法第253 條之1 第1 項、第259 條之1分別定有明文。
二、本件聲請意旨以：臺灣彰化地方法院檢察署95年度偵字第10
    404 號被告吳采芸違反電子遊戲場業管理條例案件，業經檢
    察官為緩起訴處分確定，扣案之「北斗神拳」電子遊戲機1
    臺（內含IC板1 塊）、現金新臺幣（下同）155 元，為被告
    所有且分別為供犯罪所用、犯罪所得之物，爰依刑事訴訟法
    第259 條之1 之規定聲請單獨宣告沒收等語。
三、經查：
  (一)被告吳采芸自民國95年11月3 日起，在其所經營設於彰化縣
    竹塘鄉○○路○段178 號雜貨店內之公眾得出入之場所，擺
    設電子遊戲機「北斗神拳」1 臺，供不特定人以每次投入5
    元硬幣，把玩至遊戲結束為止，而經營電子遊戲場業。嗣經
    警於95年11月10日下午3 時20分許，在上址查獲，並扣得電
    子遊戲機「北斗神拳」（內含IC板1 塊）1 臺及機臺內現金
    155 元，經臺灣彰化地方法院檢察署檢察官於95年12月21日
    以95年度偵字第10404 號緩起訴處分定1 年之緩起訴期間，
    且經臺灣高等法院臺中分院檢察署於96年1 月3 日以96年度
    上職議字第279 號處分書駁回檢察官職權再議之處分而確定
    ，而被告所受前開緩起訴處分亦未經撤銷，此業經本院核閱
    上揭卷宗屬實。
  (二)被告吳采芸雖於偵訊時辯稱：該扣案之「北斗神拳」電子遊
    戲機1 臺（含IC板1 塊）係他人寄放（參見偵查卷宗第15頁
    ）云云，然被告於偵訊中亦陳稱：該寄放之人現在也不知道
    到何處（參見偵查卷宗第4 頁）等語，爰審酌依常情若該電
    子遊戲機係該真實姓名、年籍均不詳之人所寄放，應會留下
    聯絡方式，以供被告聯繫處理機臺故障之問題，惟被告竟無
    法該人之聯絡方式，且該人寄放機臺後，竟亦未加聞問，均
    顯與常情有違，被告上揭所辯，應係卸責之詞，不足採信。
    是扣案之「北斗神拳」電子遊戲機1 臺（含IC板1 塊），應
    屬被告所有供犯罪所用之物，應堪認定；至前揭扣案機臺內
    之現金155 元係經營電子遊戲場業之犯罪所得，業據被告自
    承在卷可據，揆諸前開規定，檢察官所提前開聲請，核與刑
    事訴訟法第259 條之1 之規定並無不合，應予准許。
據上論斷，依刑事訴訟法第220 條、第259 條之1 ，裁定如主文
。
中    華    民    國    97    年    4     月    25    日
                  刑事第八庭      法  官  唐中興
以上正本證明與原本無異。
如不服本裁定，應於裁定送達後5日內向本院提出抗告狀 (須附
繕本 )。
中    華    民    國    97    年    4     月    25    日
                                  書記官  吳政


司法院資訊處製作；財團法人民間司法改革基金會備份。
